【裁判字號】    98,交聲,1500
【裁判日期】    980813
【裁判案由】    聲明異議
【裁判全文】
臺灣高雄地方法院交通事件裁定        98年度交聲字第1500號
原處分機關  高雄市政府交通局
異  議  人  甲○○
上列異議人即受處分人因違反道路交通管理處罰條例案件，對於
高雄市政府交通局於民國98年4月28日所為之裁決處分（原處分
案號：高市交裁字第裁32-C00000000號）聲明異議，本院裁定如
下：
    主  文
異議駁回
    理  由
一、按汽車駕駛人停車時，在禁止臨時停車處所停車者，處新臺
    幣（下同）600 元以上1,200 元以下罰鍰，交通道路管理處
    罰條例第56條第1 項第1 款定有明文。又該法所指之車輛，
    係指在道路上以原動機行駛之汽車 (包括機器腳踏車）或以
    人力、獸力行駛之車輛，故機車亦在規範範圍內，同法第3
    條第8 款亦有明文。末按違反道路交通管理處罰條例第56條
    第1 項第1 款之事件，逾越應到案日60日以上，繳納罰鍰或
    逕行裁決處罰，違規車種為機器腳踏車者處1,200 元罰鍰，
    亦有違反道路交通管理事件統一裁罰基準及處理細則第2 條
    及違反道路交通管理事件統一裁罰基準表可參。
二、原處分意旨略以：異議人即受處分人甲○○於96年10月11日
    上午11時5 分許，將車牌號碼GRI-997 號重型機車停放於台
    北縣中和市○○路131 號前之「紅線路段」，因該處禁止臨
    時停車，經員警以違反道路交通管理處罰條例第56條第1項
    第1 款規定逕行舉發，並指定應於96年12月20日前向通知單
    所載之應到案處所聽候裁決或自動繳納。受處分人於收受通
    知單後，未依限到案聽候裁決或自動繳納，原處分機關即高
    雄市政府交通局於98年4 月28日以受處分人違反道路交通管
    理處罰條例第56條第1 項第1 款、違反道路交通管理事件統
    一裁罰基準及處理細則第43條、第44條、67條及違反道路交
    通管理事件統一裁罰基準表之規定為由，裁處罰鍰1,200 元
    。上揭事實，有台北縣政府警察局舉發違反道路交通管理事
    件通知單（北縣警交字第C00000000 號）、舉發違規舉證照
    片、高雄市政府交通局違反道路管理事件裁決書（高市交裁
    字第裁32-C00000000號）各1 紙等件在卷可稽。
三、聲明異議意旨略以：伊所有之車號GRI-997 機車已於96年9
    月1 日因故障無法修復，遭不知名回收者拾走，並於96年9
    月6 日於板橋監理所報廢。96年10月11日舉發違規時，該車
    已報廢，原處分顯有違誤，請求撤銷原處分等語。
四、經查：
（一）受處分人於98年5 月5 日代為收受上開裁決書後，於同月
      19日向原處分機關聲明異議，有送達證書、高雄市政府交
      通局對違反道路交通管理事件不服裁決聲明異議案移送書
      各1 紙在卷可查，足認其聲明異議於接到裁決書之翌日起
      20日內提出，程序上應屬適法，合先敘明。
（二）異議人所有之車牌號碼GRI-997 號重型機車，於96年10
      月11日上午11時5 分許停放於台北縣中和市○○路131 號
      之禁止臨時停車處所一事，有採證照片1 紙附卷可稽，上
      情堪可認定。異議人雖以違規當時上開機車已經報廢，不
      應以道路交管理處罰條例處罰等語置辯，惟查車牌號碼
      GRI-997 號重型機車已於96年9 月6 日報廢，有車號查詢
      重型機車車籍資料、機車車輛異動登記書1 紙在卷可查，
      惟所謂之「一般報廢」，係指將機車大牌1 面及行照1 張
      繳回監理站，機車本身則仍屬原所有人之財產，不需繳回
      ，如所有權人欲留作紀念，需依規定在適當處所停放，如
      不留用，仍應請資源回收人員回收機車，是異議人雖已辦
      理機車一般報廢，惟車體既仍屬異議人所有、由異議人占
      有管領支配，異議人自負有妥為保管、停放之義務，不應
      以其已經報廢為由，任意棄置於路旁，妨礙用路人之用路
      權，故其業已辦理報廢程序要與其違規停車之事實無涉，
      合先敘明。
（三）參諸異議人於本院審理時陳稱：「（車子報廢情形？）很
      久以前汽缸就縮掉，那時停在景安捷運站前的中正路，我
      已經沒有在使用，96年5 月18日就去買1 部中古機車...
      這台車縮缸推不動，我說時間還長就沒有理它，等一段時
      間我想說要處理，就發覺車子不見了，我有問，人家也都
      不知道，附近的商家說報廢車停太久了，外表很髒，被人
      家拾荒的撿走了。」、「（你何時發現車子不見？）快7
      、8 月時。」、「（車子不見後，是否有報案？）車子已
      經報廢，報案只是增加困擾，那時想交給環保署處理，那
      時太忙。沒有報案，那已經是廢棄車，汽缸已經壞掉。」
      等語（見本院卷第23-25 頁），足見早已於96年5 月前，
      該機車早已損壞，異議人甚至於96年5 月18日即已另購買
      其他車輛以供代步使用，然其當時竟逕將該損壞車輛棄置
      於景安捷運站前，歷經數月而未聞問，已難見其有妥善處
      理該廢棄車體之意思；其雖辯稱是因為當時很忙，沒時間
      處理，然其於7 、8 月前往該處，發現該車不見後，竟未
      曾報案亦未有何後續動作，而直至同年9 月，方突然向監
      理機關報理報廢手續，其所為已與常情有異。另參以異議
      人供稱：其原停放地點為捷運景安站前，該車已無法發動
      ，只能用推的等語，及參諸違規舉發地點係為捷運南勢角
      站前，離景安站尚有一段距離等情，可推知該車若如異議
      人所辯，為不明之拾荒者未告而取，則該拾荒者所貪圖者
      ，本應為該機車之剩餘價值，是其又豈有大費周章將該機
      車自景安站移至南勢角站，卻又無故將該車絲毫未損的棄
      置於該處之理，況參以該採證照片，該車之車牌尚完整懸
      掛於車後，是該車若為他人所拾取，則原車主報警後，該
      拾取之人即冒被控竊盜之風險，實殊難想像一般人竟甘冒
      此風險，而費力將該車自景安站移至南勢角站，卻棄置於
      該處，而為上開此等無意義之舉，是異議人所辯，均屬悖
      於常情，無足採信，其置放該廢棄機車之地點，是否果為
      景安站前，亦有可疑。從而，異議人所辯，既無可採，其
      縱於96年9 月6 日曾辦理報廢手續，惟其未將上開機車作
      妥善之處置，而隨意停放禁止停車之處所，仍無從脫免其
      上開違規責任。
五、綜上所述，原處分機關依違反道路交通管理處罰條例第56條
    第1 項第1 款、違反道路交通管理事件統一裁罰基準及處理
    細則第2 條及違反道路交通管理事件統一裁罰基準表等規定
    ，裁處受處分人罰鍰1,200 元，即無違誤。受處分人猶執前
    詞，指摘原處分不當，為無理由，應予駁回。
六、依道路交通案件處理辦法第19條前段，爰裁定如主文。
中    華    民    國    98    年    8     月    13    日
                  交通法庭      法  官  張琬如
以上正本證明與原本無異。
如不服本裁定，應於收受送達後5 日內向本院提出抗告狀。
中    華    民    國    98    年    8     月    13    日
                                書記官  劉甄庭


司法院資訊處製作；財團法人民間司法改革基金會備份。
